臺灣高雄地方法院刑事判決　　　　　　　 96年度訴字第615號
公　訴　人　臺灣高雄地方法院檢察署檢察官
被　　　告　乙○○
　　　　　　　　　　（
　　　　　　甲○○
　　　　　　　　　　（
上列被告因搶奪案件，經檢察官提起公訴（95年度偵字第32763
號）及追加起訴（95年度偵字第2845號、第2846號），被告就被
訴事實為有罪之陳述，經本院合議庭裁定由受命法官獨任進行簡
式審判程序，本院判決如下：
    主  文
乙○○、甲○○共同犯搶奪罪，各處有期徒刑捌月；又共同犯搶
奪罪，各處有期徒刑玖月；又共同犯搶奪罪，各處有期徒刑玖月
。乙○○、甲○○各應執行有期徒刑貳年。
    事實及理由
一、犯罪事實：乙○○與甲○○共同基於意圖為自己不法所有之
    犯意聯絡，先後為下列行為：
  (一)於民國95年12月11日下午5 時10分許，由乙○○騎乘其母親
    戊○○所有車牌號碼M5Z-639 號機車搭載甲○○，在行經高
    雄縣岡山鎮○○○路○段與健鷹南路口附近時，因見騎乘機
    車之吳素爭將其所有之公事包置於機車腳踏板上，認有機可
    乘，乙○○遂俟吳素爭減速欲停等紅燈而不及防備之際駛近
    吳素爭，並推由甲○○出手搶奪吳素爭上揭公事包（內有身
    分證、汽車駕照、吳素爭之健保卡、吳素伶之健保卡、花旗
    銀行信用卡、中國信託信用卡、玉山銀行信用卡、日盛銀行
    提款卡、聯邦銀行提款卡、彰化銀行提款卡、7-11統一超商
    儲值卡、星巴克咖啡儲值卡各1 張及面額為新台幣【下同】
    100 元之京華城百貨公司禮券、現金550 元及BENQ牌手機1
    支等物），得手後旋即騎乘機車離開現場，並將搶得之現金
    朋分花用，復將其餘物品棄置於高雄縣永安鄉維仁橋之阿公
    店溪內（已無法尋獲）。嗣經吳素爭報警處理後，為警於95
    年12月12日循線查獲，並自甲○○身上扣得花用剩餘之贓款
    100 元（後已發還吳素伶領回）。
  (二)於96年1 月17日上午11時10分許，由乙○○騎乘上開機車（
    未懸掛車牌）搭載甲○○，行經高雄縣湖內鄉○○村○○路
    378 巷8 弄時，因見騎乘機車之丁○○將其所有之咖啡色皮
    包置於機車腳踏板上，認有機可乘，甲○○即在後出聲喊叫
    ，丁○○因而減緩車速，乙○○即騎車駛近丁○○，並趁丁○○不及防備之際，推由甲○○出手搶奪丁○○上開咖啡色
    皮包，得手後旋即逃離現場，並於取出皮包內之現金400 元
    後，即將該皮包及皮包內之身分證、學生證、重型機車駕照
    、健保卡、郵局提款卡各1 張、白色小皮包1 個等物，全數
    棄置於高雄縣路竹鄉○○村地區○○○路旁之水溝內（上開
    棄置物品後經甲○○帶同員警起獲，並已發還丁○○領回）
    。
  (三)於96年1 月17日下午6 時45分許，由乙○○騎乘上開機車（
    未懸掛車牌）搭載甲○○，在行經高雄縣路竹鄉○○路803
    巷與忠孝路91巷口時，因見騎乘機車之陳丙○○將其紅色皮
    包置放於機車腳踏板上，認有機可乘，乙○○遂騎車駛近陳
    丙○○所騎乘之機車，並趁陳丙○○不及防備之際，推由甲○○出手搶奪陳丙○○上開紅色皮包，得手後旋即逃離現場
    ，並於取出皮包內之現金（含硬幣）共1,300 元後，即將該
    皮包及皮包內陳丙○○之身分證、汽車駕照、健保卡、理髮
    公會會員證、郵局與陽信銀行提款卡各1 張、MOTOROLA手機
    1 支、小皮包2 個等物，全數棄置於高雄縣永安鄉○○○段
    561 之1 號漁塭內（上開棄置物品後經甲○○帶同員警起獲
    ，並已發還陳丙○○領回）。嗣經警調閱案發地區之監視錄
    影畫面而循線查獲。
  (四)案經高雄縣政府警察局岡山分局、湖內分局報請臺灣高雄地
    方法院檢察署檢察官偵查起訴及追加起訴。
二、認定事實所憑之證據：
  (一)犯罪事實(一)部分：
  １、被告乙○○、甲○○於本院審理時之自白（見本院95年度
      訴字第615號卷第23、34頁）。
  ２、證人即被害人吳素爭於警詢及檢察官偵查中之證述（見警
      三卷第9 至12頁、偵四卷第36頁）。
  ３、證人即共同被告甲○○、乙○○於檢察官偵查中具結後之
      證述（見偵四卷第18至20頁）。
  ４、搜索扣押筆錄、扣押物品目錄表、贓物認領保管單各1 份
      （見警三卷第13至15頁、第30頁）、照片12張（見警三卷
      第22至27頁）、被害人指認犯罪嫌疑人紀錄表2 份（見警
      三卷第28、29頁）、被告2 人所繪行搶及逃逸路線圖（見
      警三卷第31頁）。
  (二)犯罪事實(二)、(三)部分：
  １、被告2 人於本院審理時之自白（見本院95年度訴字第747
      號第48、59頁）。
  ２、證人即被害人丁○○、陳丙○○於警詢及檢察官偵查中之
      證述（見警一卷第11至15頁、第18至21頁、第23至25頁、
      偵二卷第34、35頁）。
  ３、證人即共同被告甲○○、乙○○於檢察官偵查中具結後之
      證述（見偵二卷第35、36頁）。
  ４、扣押筆錄、扣押物品目錄表、贓物認領保管單各2 份（見
      警一卷第22頁、第41至44頁、第46至49頁、警二卷第49頁
      ）。
  ５、照片34幀（見警一卷第59至75頁）。
二、核被告乙○○、甲○○就犯罪事實(一)至(三)所為，均係犯刑法
    第325 條第1 項之搶奪罪。被告2 人就上揭3 次搶奪犯行，
    均有犯意之聯絡及行為之分擔，皆為共同正犯。被告2 人所
    犯上開3 次搶奪罪，犯意各別，行為互殊，應分論併罰。爰
    審酌被告乙○○前有違反替代役實施條例、動產擔保交易法
    之前科（均不構成累犯），被告甲○○前無犯罪前科紀錄，
    有臺灣高等法院被告前案紀錄表附卷可憑，渠等2 人年輕力
    壯，不思正途以賺取財物，竟先後3 次以搶奪方式不法獲取
    財物，造成被害人生活不便及財物損失，更危害社會治安。
    另衡以被告2 人犯後坦承全部犯行，行搶過程並未致被害人
    受傷，手段尚屬平和，搶得財物非鉅，且被害人丁○○、陳
    丙○○遭搶之財物，除現金400 元、1300元外，餘均已領回
    （參卷附贓物認領保管單2 紙），犯罪所生損害已有減輕，
    被告2 人於偵訊中並已向被害人丁○○、陳丙○○當庭致歉
    ，被害人丁○○、陳丙○○於本院審理時表示對本案科刑範
    圍無意見，然被告2 人尚未與被害人吳素爭達成和解及賠償
    損害及渠等犯罪之動機、目的、智識程度、生活狀況暨公訴
    人對本案科刑範圍之意見等一切情狀，就被告2 人犯罪事實
    (一)至(三)之3 次搶奪犯行，依序量處如主文所示之刑，並定其
    應執行之刑，以資懲儆。
據上論斷，應依刑事訴訟法第273 條之1 第1 項、第284 條之1
、第299 條第1 項前段、第310 條之2 、第454 條第1 項，刑法
第28條、第325 條第1 項、第51條第5 款，判決如主文。
本案經檢察官己○○到庭執行職務。
中　　華　　民　　國　　96　　年　　3 　　月　　22　　日
                  鳳山刑事第一庭  法　官  林永村
以上正本證明與原本無異。
中　　華　　民　　國　　96　　年　　3 　　月　　22　　日
                                  書記官　李祥銘
附錄本判決論罪科刑法條：
中華民國刑法第325條
(普通搶奪罪)
意圖為自己或第三人不法之所有，而搶奪他人之動產者，處6 月
以上5 年以下有期徒刑。
因而致人於死者，處無期徒刑或7 年以上有期徒刑，致重傷者，
處3 年以上10年以下有期徒刑。
第1 項之未遂犯罰之。
